臺灣高等法院臺中分院刑事判決
111年度上訴字第1709號

上  訴  人  
即  被  告  邱順炤


上列上訴人因偽造文書等案件，不服臺灣苗栗地方法院110年度
原訴緝字第1號中華民國111年5月31日第一審判決（起訴案號：
臺灣苗栗地方檢察署108年度偵字第4067號、第5614號），提起
上訴，本院判決如下：
    主  文
上訴駁回。
    事實及理由
一、本案經本院審理結果，認第一審判決認事、用法、量刑及沒
    收犯罪所得均無不當，應予維持，並引用第一審判決書記載
    之犯罪事實、證據及理由（如附件）。
二、上訴人即被告邱順炤（下稱被告）上訴意旨略以：被告有與
    被害人調解，且所犯之罪屬於一般竊盜罪，原審判刑過重，
    請求改判從輕量刑等語。
三、上訴駁回之理由：
　㈠按刑法上所謂結夥三人以上，係指有共同犯罪之故意，結為
    一夥而言。把風或接應行為，旨在排除犯罪障礙或助成犯罪
    之實現，在合同意思範圍內分擔犯罪行為之一部，故亦係共
    同正犯而應計入結夥之內(最高法院96年度台上字第3690號
    判決意旨參照)。本案被告參與之竊盜犯行，實際在場共同
    實施竊盜行為之人既達3人以上，自應成立結夥三人以上竊
    盜罪之共同正犯。原判決認被告係犯刑法第321條第1項第4
    款之結夥三人以上竊盜罪，於法即無不合。被告上訴主張其
    所犯之罪屬於一般竊盜罪，容有誤會。
　㈡被告前因施用毒品案件，經原審法院以106年度訴字第458 號
    判決判處有期徒刑7月、8月，定應執行有期徒刑1年確定，
    於民國108年5月22日縮短刑期執行完畢，有臺灣高等法院被
    告前案紀錄表在卷可稽，其於受徒刑之執行完畢後，5 年以
    內故意再犯本案有期徒刑以上之罪，固為累犯。惟被告構成
    累犯之事實及應加重其刑之事項，均應由檢察官主張並具體
    指出證明之方法後，經法院踐行調查、辯論程序，方得作為
    論以累犯及是否加重其刑之裁判基礎。法院於審酌被告是否
    適用累犯規定而加重其刑時，訴訟程序上應先由檢察官就被
    告構成累犯之前階段事實，以及應加重其刑之後階段事項，
    均有主張並具體指出證明之方法後，法院始需進行調查與辯
    論程序，而作為是否加重其刑之裁判基礎。倘檢察官未主張
    或具體指出證明方法時，可認檢察官並不認為被告構成累犯
    或有加重其刑予以延長矯正其惡性此一特別預防之必要，且
    為貫澈舉證責任之危險結果所當然，是法院不予調查，而未
    論以累犯或依累犯規定加重其刑，即難謂有應調查而不予調
    查之違法(最高法院110年度台上字第5663號判決意旨參照)
    。經核本案卷內資料，檢察官於起訴書並未記載被告所犯之
    罪應成立累犯，以及應依累犯規定加重其刑之旨；於原審及
    本院審理時(見原審卷第113至115頁；本院卷第118至119頁)
    ，檢察官亦未就被告構成累犯之事實及應加重其刑之事項有
    所主張，遑論具體指出證明之方法。是揆諸前揭說明及無害
    瑕疵原則，原審未認定被告成立累犯，亦未據以加重其刑，
    復未說明理由，仍難謂有應調查而不予調查之違法，併此敘
    明。
  ㈢又按刑罰之量定，屬法院自由裁量之職權行使，應審酌刑法
    第57條所列各款事由及一切情狀，為酌量輕重之標準，並非
    漫無限制；量刑輕重係屬事實審法院得依職權自由裁量之事
    項，苟已斟酌刑法第57條各款所列情狀而未逾越法定刑度，
    不得遽指為違法；且在同一犯罪事實與情節，如別無其他加
    重或減輕之原因，下級審量定之刑，亦無過重或失輕之不當
    情形，則上級審法院對下級審法院之職權行使，原則上應予
    尊重（最高法院72年度台上字第6696號、75年度台上字第70
    33號、85年度台上字第2446號判決意旨參照）。查原審判決
    理由已詳載「審酌被告行為時正值壯年，為智識思慮俱屬正
    常之成年人，不思循正途獲取所需財物，圖不勞而獲，恣以
    起訴書所載之手段竊取被害人之財物，導致被害人受有損害
    ，足徵被告法治意識與是非觀念之薄弱，所為殊屬不該，惟
    念被告於犯後終能坦承罪行，並與被害人達成調解，有調解
    筆錄1份在卷可佐，堪認被告犯後態度尚為可取，並衡酌其
    素行、犯罪之動機、目的、手段、竊得財物之價值與現況，
    暨其等於審理時自陳之智識程度、家庭經濟生活狀況」等一
    切情狀，量處有期徒刑7月，顯係本於被告之責任為基礎，
    並已具體斟酌刑法第57條所列情形而為量定，並未偏執一端
    ，而有失之過重之情事，亦與罪刑相當原則、比例原則、公
    平原則無違，依上開說明，自不得指為違法。被告上訴意旨
    雖以前詞指摘原審量刑過重云云，惟其所述已與被害人調解
    之情事，業經原審法院於量刑時詳為審酌，況被告迄未依調
    解條件內容履行賠償，此經告訴人連三郎於本院審理時陳明
    在卷(見本院卷第118頁)，亦無其他減輕之事由，是被告上
    訴請求從輕量刑，洵非有據。　　
  ㈣綜上所述，被告上訴意旨執前詞指摘原判決不當，請求將原
    判決撤銷改判較輕之刑，並無可採，其在本院審理中復未提
    出其他有利之證據及辯解以供調查，被告上訴無理由，應予
    駁回。
四、被告於本院審理時，經合法傳喚，無正當之理由不到庭，爰
    不待其陳述，逕行判決。　　
據上論斷，應依刑事訴訟法第371條、第373條、第368條，判決
如主文。
本案經檢察官石東超提起公訴，檢察官謝岳錦到庭執行職務。
中　　華　　民　　國　　111 　年　　11　　月　　8　　日
            刑事第六庭　  審判長法　官　吳  進  發
                                法　官　鍾  貴  堯
                                法　官　尚  安  雅
以上正本證明與原本無異。
不得上訴。
                                書記官  林  巧  玲 
　　　　　　　　　　　　　　　　
中　　華　　民　　國　　111 　年　　11　　月　　8 　　日

附錄本案論罪科刑法條：
中華民國刑法第321條
犯前條第1項、第2項之罪而有下列情形之一者，處6月以上5年以
下有期徒刑，得併科50萬元以下罰金：
一、侵入住宅或有人居住之建築物、船艦或隱匿其內而犯之。
二、毀越門窗、牆垣或其他安全設備而犯之。
三、攜帶兇器而犯之。
四、結夥三人以上而犯之。
五、乘火災、水災或其他災害之際而犯之。
六、在車站、港埠、航空站或其他供水、陸、空公眾運輸之舟、
    車、航空機內而犯之。
前項之未遂犯罰之。